臺灣屏東地方法院刑事判決　　　　　　　　　　　　　九十三年度易字第一二八號
　　公　訴　人　臺灣屏東地方法院檢察署檢察官
　　被　　　告　乙○○
右列被告因詐欺案件，經檢察官提起公訴（九十三年度偵字第一七九號），本院依簡
式審判程序審理，判決如左：
      主  文
乙○○幫助意圖為自己不法之所有，以詐術使人將本人之物交付，累犯，處有期徒刑
肆月，如易科罰金，以佰元折算壹日。
      事  實
一、乙○○曾因違反麻醉藥品管理條例、恐嚇取財案件，分別經法院判處有期徒刑三
    年四月、八月確定，合併定應執行刑三年八月，嗣又因違反麻醉藥品管理條例，
    經法院判處有期徒刑三月，三案於八十三年九月十六日接續執行，八十五年三月
    十三日假釋出監，於假釋中因違反麻醉藥品管理條例案件，經法院判處有期徒刑
    四月確定，於八十七年四月三日入監執行至八十七年七月二十六日；復於八十七
    年七月二十七日，接續執行上開假釋經撤銷之殘刑二年四月五日至八十九年十二
    月一日；再因偽造文書、詐欺案件，分別經法院判處有期徒刑四月、一年確定，
    二案於八十七年十二月二日接續執行，於八十九年十二月二十七日縮短刑期假釋
    出監，於九十一年三月八日假釋期滿執行完畢。
二、詎乙○○猶不知悔改，預見金融機構帳戶係個人理財之重要工具，關係個人財產
    、信用之表徵，如交予他人使用，有供作財產犯罪用途之可能，而一般人取得他
    人存摺之目的在於取得贓款及掩飾犯行不易遭人追查，對於提供帳戶雖無引發他
    人萌生犯罪之確信，但仍以基於幫助某不詳姓名之成年人遂行詐欺取財之不確定
    故意，先於九十二年七月二十二日，至屏東縣九如郵局開設局號第000000
    0號、帳號0000000號之帳戶，於同年七月二十二日以後至同年九月十七
    日某日，在高雄縣鳳山市某處，以新台幣一千五百元，將上開帳戶之存簿、提款
    卡、印章等物交予某不詳姓名年籍之人使用。該不詳姓名年籍之成年人取得上開
    帳戶後，即基於意圖為自己不法所有之犯意，佯稱係電信局人員，於九十二年九
    月十七日上午九時多許，撥打電話予甲○○，向甲○○謊稱電信局可辦理電話保
    證金退款，並要求甲○○撥打0000000000號電話與偽稱之財政部金融
    中心「許先生」聯絡，該自稱「許先生」者即於電話中要求甲○○提供存簿帳號
    ，並佯稱十五分鐘後可匯入退款，迄至同日上午十一時三十分許，該「許先生」
    再以電話詢問甲○○退款是否入帳，甲○○表示未入帳，「許先生」即佯稱只須
    依指示至提款機操作即可立即轉帳匯入退款云云，致甲○○陷於錯誤，誤認電信
    局確可轉帳辦理退款，而依指示至提款機操作轉帳，於同日上午十一時四十四分
    許轉帳一萬一千一百七十一元至上開乙○○郵局帳戶（該帳戶同日隨即經提領一
    萬二千元）。而甲○○轉帳後，發現未取得退保證金款項，且遭轉出款項，始知
    受騙。嗣經甲○○向警方報案，經警方調閱帳戶資料而循線查知上情。
二、案經屏東縣警察局里港分局報告偵辦。
      理  由
一、右揭犯罪事實業據被告於本院審理時坦承不諱，核與被害人甲○○所述之遭詐欺
    之情節相符（警卷第九頁、第二四至第二五頁），且有自動櫃員機交易紀錄一張
    、被告上開郵局帳戶資金明細二紙、0000000000號通聯一份、中華郵
    政股份有限公司屏東郵局中華民國九十三年二月十日屏營字第０九三五０００一
    四二號函附卷可稽（警卷第九頁、第十一頁、第十三頁、第十四頁、第十六至第
    十七頁、偵查卷第十八頁），被告之自白核與事實相符，本件事證已明，被告犯
    行洵堪認定。
二、核被告所為，係犯刑法第三十條第一項、第三百三十九條第一項詐欺取財罪之幫
    助犯。又被告曾因違反麻醉藥品管理條例、恐嚇取財案件，分別經法院判處有期
    徒刑三年四月、八月確定，合併定應執行刑三年八月，嗣又因違反麻醉藥品管理
    條例，經法院判處有期徒刑三月，三案於八十三年九月十六日接續執行，八十五
    年三月十三日假釋出監，於假釋中因違反麻醉藥品管理條例案件，經法院判處有
    期徒刑四月確定，於八十七年四月三日入監執行至八十七年七月二十六日；復於
    八十七年七月二十七日，接續執行上開假釋經撤銷之殘刑二年四月五日至八十九
    年十二月一日；再因偽造文書、詐欺案件，分別經法院判處有期徒刑四月、一年
    確定，二案於八十七年十二月二日接續執行，於八十九年十二月二十七日縮短刑
    期假釋出監，於九十一年三月八日假釋期滿執行完畢，五年內再犯本件有期徒刑
    以上之罪，為累犯，應依法加重其刑。再被告幫助他人犯詐欺取財罪，為從犯，
    爰依刑法第三十條第二項減輕其刑，並依法先加後減之。爰審酌被告素行不佳，
    有多項前科，並將郵局帳戶提供他人用供詐欺取財之用，造成犯罪偵查困難，幕
    後犯罪人得以逍遙法外，致使此類犯罪手法層出不窮，嚴重危害交易秩序與社會
    治安，惟念其犯罪目的、手段尚稱平和、犯後坦承犯行等一切情狀，量處如主文
    所示之刑，並諭知易科罰金之折算標準。
據上論斷，依刑事訴訟法第二百九十九條第一項前段、第二百七十三條之一第一項，
刑法第三十條、第三百三十九條第一項、第四十七條、第四十一條第一項前段，罰金
罰鍰提高標準條例第一條前段、第二條，判決如主文。
本案經檢察官何克昌到庭執行職務。
中　　　華　　　民　　　國　　　九十三　　　年　　三　　月　　三十一　　日
                                      臺灣屏東地方法院刑事第三庭
                                          法　官
右正本證明與原本無異。
如不服本判決應於收受本判決送達後十日內向本院提出上訴書狀，其未敘述上訴理由
者，並得於提起上訴後十日內向本院補提理由書狀（均須按他造當事人之人數附繕本
 ）「切勿逕送上級法院」
                                          書記官　 葉祝君
中　　　華　　　民　　　國　　　九十三　　　年　　三　　月　　三十一　　日
附錄論罪科刑法條：
刑法第三百三十九條：
意圖為自己或第三人不法之所有，以詐術使人將本人或第三人之物交付者，處五年以
下有期徒刑、拘役或科或併科一千元以下罰金。
以前項方法得財產上不法之利益或使第三人得之者，亦同。
前二項之未遂犯罰之。
